es: Tipo de pegamento de papel para armar: Goma de lino; Sin pegamento; Goma arábiga; Goma de azúcar; Otro
de: Klebstoffart des Drehpapiers: Flachsgummi; Ohne Klebefläche; Gummi arabicum; Zuckergummi; Sonstige
nl: Vloei gomtype: Vlasgom; Lijmvrij; Arabische gom; Suikergom; Overige
th: Paper ม้วนแบบมีกาว: กาวแฟลกซ์; ไร้กาว; กัมอาราบิก; กาวน้ำตาล; อื่นๆ
el: Τύπος κόλλας για χαρτάκια στριφτού: Κόλλα λιναριού; Χωρίς κόλλα; Αραβικό κόμμι; Κόλλα ζάχαρης; Άλλο
hr-HR: Vrsta gume za motanje papira: Ljepljiva traka od lana; Bez ljepila; Gumiarabika; Šećerno ljepilo; Ostalo
pt-BR: Papel para enrolar tipo de goma: Goma de linho; Sem cola; Goma-arábica; Goma de açúcar; Outro
fi: Savukepaperin kumityyppi: Pellavaliima; Liimaton; Arabikumi; Sokeriliima; Muu
fr: Type de gomme du papier à rouler: Gomme de lin; Sans colle; Gomme arabique; Gomme de sucre; Autre
sk-SK: Typ gumy na cigaretový papier: Ľanová guma; Bez lepidla; Arabská guma; Cukrová guma; Iné
sv: Rullpapper – limtyp: Linfrögummi; Limfri; Gummi arabicum; Sockergummi; Övrigt
ro-RO: Tip de lipici pentru hârtia de rulat: Gumă de in; Fără adeziv; Gumă arabică; Gumă de zahăr; Altele
ru: Тип клеевого слоя бумаги для самокруток: Льняной клей; Без клея; Гуммиарабик; Сахарный клей; Другое
vi: Loại keo dán giấy cuốn thuốc lá: Keo lanh; Không keo; Keo arabic; Keo đường; Khác
tr: Sarma kağıdı yapıştırıcı türü: Keten zamkı; Tutkalsız; Arap zamkı; Şeker zamkı; Diğer
en: Rolling paper gum type: Flax gum; Glue-free; Gum arabic; Sugar gum; Other
pt-PT: Tipo de cola do papel de enrolar: Goma de linhaça; Sem cola; Goma-arábica; Goma de açúcar; Outro
pl: Typ kleju bibułki: Guma lniana; Bez kleju; Guma arabska; Guma cukrowa; Inne
cs: Typ gumy pro cigaretové papírky: Lněná guma; Bez lepidla; Arabská guma; Cukrová guma; Jiné
zh-CN: 卷烟纸胶条类型: 亚麻胶; 无胶; 阿拉伯树胶; 糖胶; 其他
ja: ローリングペーパーガムタイプ: フラックスガム; 接着剤不使用; アラビアガム; シュガーガム; その他
zh-TW: 捲紙背膠類型: 亞麻膠; 無膠; 阿拉伯膠; 糖膠; 其他
ko: 롤링 페이퍼 접착제 유형: 아마 검; 무접착; 아라비아 고무; 슈거 검; 기타
nb: Gummitype på rullepapir: Lingummi; Limfri; Arabisk gummi; Sukkergummi; Annet
da: Rullepapir af gummieret type: Hørgummi; Limfri; Arabisk gummi; Sukkergummi; Andet
bg-BG: Тип лепило на хартията за свиване: Ленено лепило; Без лепило; Гума арабика; Захарно лепило; Друго
lt-LT: Sukimo popieriaus klijų tipas: Linų klijai; Be klijų; Gumiarabikas; Cukraus klijai; Kita
sl-SI: Vrsta lepila cigaretnega papirčka: Laneno lepilo; Brez lepila; Arabski gumi; Sladkorno lepilo; Drugo
it: Tipo di colla della cartina: Gomma di lino; Senza colla; Gomma arabica; Gomma di zucchero; Altro
hu: Sodrópapír ragasztóanyaga: Lengumi; Ragasztómentes; Gumiarábikum; Cukorgumi; Egyéb